【裁判字號】    95,重附民上,16
【裁判日期】    951020
【裁判案由】    殺人等
【裁判全文】
臺灣高等法院刑事附帶民事訴訟判決  95年度重附民上字第16號
  上  訴  人
  即壬○○○
  之承受訴訟人  己○○
                庚○○
                戊○○
                丁○○
                癸○○
                        80號.
  上  訴  人
  兼壬○○○
  之承受訴訟人  辛○○
  法定代理人    甲○
  共      同
  訴訟代理人
  兼送達代收人  癸○○
  被上訴人      乙○○
                        10樓.
上列上訴人因被上訴人殺人等案件，不服臺灣臺北地方法院中華
民國95年3月23日第一審附帶民訴判決（94年度重附民字第84號
），提起上訴，本院判決如下：
    主  文
上訴駁回。
    事  實
一、上訴人聲明求為判決：原判決廢棄。被上訴人乙○○應賠償
    上訴人即壬○○○之承受訴訟人己○○、庚○○、戊○○、
    辛○○、丁○○、癸○○新台幣（下同） 6,876,007元，及
    自起訴狀繕本送達之翌日起至清償日止，按年息百分之五計
    算之利息﹔並應賠償上訴人辛○○ 7,784,888元，及自起訴
    狀繕本送達之翌日起至清償日止，按年息百分之五計算之利
    息，並願供擔保聲請宣告假執行。事實上陳述略以：被上訴
    人乙○○與丙○○、陳祥鑫等人於民國94年2月23日晚上6時
    許，與被害人黃聰明相約於「北平向陽樓」餐廳談判，雙方
    一言不合發生爭執後，被上訴人乙○○與丙○○、陳祥鑫等
    人竟共同開槍殺害被害人黃聰明，致黃聰明因背部槍傷，貫
    穿主動脈，造成大量出血休克當場死亡，原上訴人壬○○○
    及上訴人辛○○依法提起刑事附帶民事訴訟，請求被上訴人
    乙○○賠償殯葬費用、扶養費用及精神慰輔金等，惟竟遭原
    審駁回，因而提起上訴，而原上訴人壬○○○於 95年8月27
    日死亡，其繼承人己○○、庚○○、戊○○、辛○○、丁○○、癸○○於 95年9月29日具狀承受訴訟，請求判決如上訴
    聲明，並援用刑事訴訟之證據。
二、被上訴人聲明求為判決駁回上訴人之上訴，並陳述援用刑事
    訴訟之證據。
    理  由
一、按刑事訴訟諭知無罪、免訴或不受理之判決者，應以判決駁
    回原告之訴，刑事訴訟法第503條第1項前段定有明文。本件
    被上訴人乙○○被訴殺人等案件，業經臺灣臺北地方法院諭
    知無罪（94年度重訴字第38號），檢察官不服提起上訴後，
    業經本院 95年度上訴字第138號判決乙○○部分上訴駁回在
    案。依照首開規定，原審駁回上訴人在第一審提起之刑事附
    帶民事之訴及其假執行之聲請，經核並無不合，上訴人對被
    上訴人乙○○部分提起本件上訴，自無理由，應予駁回。
二、據上論斷，應依刑事訴訟法第490條、第368條，判決如主文
    。
中    華    民    國    95    年    10    月    20    日
                  刑事第五庭    審判長法  官  吳  敦
                                      法  官  陳世宗
                                      法  官  張傳栗
以上正本證明與原本無異。
如不服本判決，應於收受送達後十日內向本院提出上訴書狀，其
未敘述上訴之理由者並得於提起上訴後十日內向本院補提理由書
（均須按他造當事人之人數附繕本）。
                                      書記官  何子傑
中    華    民    國    95    年    10    月    20    日


司法院資訊處製作；財團法人民間司法改革基金會備份。
